【裁判字號】    97,交聲,1356
【裁判日期】    970623
【裁判案由】    違反道路交通管理處罰條例聲明異議
【裁判全文】
臺灣臺北地方法院交通事件裁定        97年度交聲字第1356號
原處分機關  交通部公路總局臺北區監理所
異  議  人
即受處分人  甲○○
上列異議人即受處分人因違反道路交通管理處罰條例案件，對於
交通部公路總局臺北區監理所於中華民國九十七年四月三十日所
為之北監自裁字第裁40-AIO644242號處分（原舉發通知單案號：
北市警交大字第AIO644242號）聲明異議，本院裁定如下：
    主  文
異議駁回。
    理  由
一、異議意旨略以：異議人即受處分人甲○○於民國九十七年二
    月十四日下午六時八分許，駕駛車號八三０七－RH號自用小
    客車，行經臺北市○○路與松壽路交岔路口時，見前方號誌
    為黃燈，遂以時速約三十公里之速度駛出路口，嗣因右前方
    闖入一輛違規行駛內側車道之機車，異議人為維持行車安全
    而減速至時速約二十多公里，雖後來之號誌轉為紅燈，然異
    議人駕駛之車輛通過該路口之停止線時，號誌仍為黃燈，並
    無闖紅燈之行為，且異議人係為閃避突發之意外狀況，致違
    反交通規則，所為並未嚴重危害交通安全或秩序，情節輕微
    而應免予舉發，爰聲明異議云云。
二、按汽車駕駛人行經有燈光號誌管制之交岔路口闖紅燈者，處
    新臺幣（下同）一千八百元以上五千四百元以下罰鍰，並予
    記點三點，道路交通管理處罰條例第五十三條第一項、第六
    十三條第一項第三款分別定有明文。
三、經查：異議人於前揭時、地駕駛上開自用小客車，行經同前
    市○○路與松壽路口（由北向南）時，於紅燈亮起後二點二
    秒超越停止線（駛壓感應圈），被拍攝第一張照片，之後猶
    繼續前進，於紅燈亮起後三點二秒再被儀器拍攝第二張照片
    ，儀器顯示當時時速為二十四公里，且前開交岔路口號誌由
    綠燈轉換為紅燈時，尚有二點九秒黃燈緩衝時間等情，有採
    證照片二張及臺北市政府警察局信義分局九十七年四月十日
    北市警信分交字第０九七三０七一八二００號函一紙在卷可
    稽，是異議人確有駕駛前揭車輛闖紅燈之違規行為，殆無疑
    義。故異議人辯稱其駛至停止線時，號誌仍為黃燈云云，顯
    與客觀事證不符，不足採信。又道路交通標誌標線號誌設置
    規則第二百零六條第四款固規定：「圓形黃燈用以警告車輛
    駕駛人及行人，表示紅色燈號即將顯示，屆時將失去通行路
    權」。然此非謂駕駛人於交岔路口見到黃燈，應加速穿越路
    口，而係提醒駕駛人除非已超過交岔路口中心點，應即時通
    過以避免危險外，均應減速慢行避免於通過路口期間號誌由
    黃燈轉為紅燈；況道路交通安全規則第一百零二條第一項第
    十三款規定：「行至有號誌之交岔路口，遇有前行或轉彎之
    車道交通擁塞時，應在路口停止線前暫停，不得逕行駛入交
    岔路口內，致號誌轉換後，仍未能通過妨礙其他車輛通行」
    ，亦在揭明駕駛人依當時之行車狀況，必須確認定有餘裕能
    安全通過路口，方能超過停止線前行，否則不論當時號誌為
    綠燈或黃燈，均應在停止線前暫停，不得逕行駛入交岔路口
    內。本件依前述採證照片可知，當時為下班時間，路口車輛
    頗多而有擁塞之情形，故當時號誌縱為黃燈，異議人亦不應
    逕行駛入交岔路口。況本件異議人經過停止線時，紅燈根本
    業已亮起二點二秒，已如前述，故異議人所辯，礙難採信，
    本件異議人之違規行為堪予認定。從而，原處分機關依道路
    交通管理處罰條例第五十三條第一項、第六十三條第一項第
    三款規定，裁處異議人罰鍰二千七百元並記違規點數三點，
    核無違法或不當情形，故本件異議為無理由，應予駁回。
四、據上論斷，應依道路交通管理處罰條例第八十七條第二項，
    道路交通案件處理辦法第十九條，裁定如主文。
中    華    民    國     97     年    6     月   23   日
                        交通法庭  法  官  游士珺
上正本證明與原本無異。
如不服本裁定，應於裁定送達後5日內向本院提出抗告狀。
                                  書記官  林素霜
中    華    民    國    97    年    6     月    24    日


司法院資訊處製作；財團法人民間司法改革基金會備份。
